【裁判字號】    97,易,2208
【裁判日期】    971017
【裁判案由】    竊盜
【裁判全文】
臺灣臺北地方法院刑事判決              97年度易字第2208號
公  訴  人  臺灣臺北地方法院檢察署檢察官
被      告  甲○○
                    （現另案在臺灣新竹監獄執行中）
上列被告因竊盜案件，經檢察官提起公訴（九十七年度偵字第
一二六一五號），本院判決如下：
    主  文
甲○○攜帶兇器竊盜，累犯，處有期徒刑捌月。扣案活動扳手及
小型油壓剪各壹支均沒收之。
    事  實
一、甲○○曾因妨害風化案件，分別經本院以九十三年度簡字第
    二七七五號判決判處有期徒刑四月確定；臺灣板橋地方法院
    以九十四年度簡字第八九九號判決判處有期徒刑六月確定，
    而接續執行於民國九十五年四月十二日縮刑期滿執行完畢。
    又於九十四年間因商業會計法案件，經本院以九十五年度重
    訴字第一０三號判決有期徒刑四月確定，復於九十五年間因
    竊盜案件，分別經臺灣士林地方法院以九十五年度易字第六
    二０號判決判處有期徒刑七月確定；本院以九十五年度簡字
    第二三七二號判決有期徒刑三月確定，上開三罪，嗣經本院
    以九十六年度聲減字第五三三號裁定定應執行刑有期徒刑一
    年，並減刑為有期徒刑二月、三月又十五日及一月又十五日
    ，應執行有期徒刑六月，甫於九十六年七月十六日縮刑期滿
    執行完畢出監。詎其猶不知悔改，竟意圖為自己不法之所有
    ，於九十七年五月二十九日上午六時許，騎乘三輪貨車，攜
    帶其所有且客觀上具危險性足供為兇器使用之活動扳手及小
    型油壓剪各一支，在臺北市○○路○段八九號對面即臺北市
    ○○路○段八十八號國立臺灣師範大學公館校區○○○○○
    道上，以活動板手、小型油壓剪破壞真實姓名年籍不詳之人
    所有腳踏車（毀損部分未據告訴），竊取五名真實姓名年籍
    不詳之人所有之腳踏車，得手後將上開腳踏車抬放至其三輪
    貨車上，欲載往變賣，嗣為警於同日上午八時許在臺北市○
    ○路、泉州街口攔檢查獲，並扣得上開活動扳手及小型油壓
    剪各一支。
二、案經臺北市政府警察局中正第二分局報請臺灣臺北地方法院
    檢察署檢察官偵查起訴。
    理  由
一、訊據被告甲○○固坦承於上開時、地，攜帶活動扳手及小型
    油壓剪各一支，且活動板手、小型油壓剪係供拆腳踏車及輪
    胎之鋼絲變賣之用，伊並將該等腳踏車置放於其三輪貨車後
    載離，欲將之變賣，惟矢口否認有何加重竊盜犯行，辯稱：
    該等腳踏車是伊向他人購買，伊有在做小型資源回收，且該
    等腳踏車都是生鏽壞掉的，伊並無加重竊盜之犯行云云。經
    查：
  (一)上揭犯罪事實，有前開腳踏車照片及被告遭警查獲之現場照
    片十二張（見臺灣臺北地方法院檢察署九十七年度偵字第一
    二六一五號偵查卷第二三頁至第二九頁）在卷可稽，並有扣
    案之活動板手、小型油壓剪各一支附卷可憑，而觀諸該等腳
    踏車照片，可知前開五輛腳踏車外觀完整，且車胎氣足，雖
    稍附生鐵鏽，惟並無破舊不堪使用之情，又該等腳踏車係停
    放於國立臺灣師範大學公館校區○○○○○道上，且其中三
    輛腳踏車尚鎖有大鎖，衡情該等腳踏車顯非無人使用，而遭
    人隨意棄置、脫離持有，任憑風吹雨淋之廢棄物至明。是被
    告辯稱：前揭輛腳踏車係生鏽壞掉云云，已無可採。再衡諸
    被告於警詢中先供陳：伊係為市容美觀才將該等腳踏車搬上
    三輪車，竊取後欲載往變賣云云（見同上偵查卷第八頁）。
    復於偵查中檢察官訊問時辯稱：該五輛腳踏車係他人給伊的
    ，因為沒人騎，所以要伊載走云云（見同上偵查卷第四二頁
    至第四三頁）。嗣於本院準備程序中又改稱：該等腳踏車其
    中二輛係伊友人所贈，而另外三輛係伊以每輛新臺幣（下同
    ）五十元代價，向他人購買的云云（見本院卷（二）第一七
    頁反面），足見，被告所辯多所反覆，前後不一，已非無疑
    。而衡諸常情，苟該等腳踏車係被告友人所贈、他人出售與
    被告，應無再於該等腳踏車上鎖之必要，且被告亦無須攜帶
    活動板手、小型油壓剪前往買受、接受贈與之理，而經本院
    於審理中質之何以該等腳踏車仍有上鎖，被告復又辯稱：腳
    踏車上還鎖有大鎖，係因鑰匙掉了云云（見本院卷（二）第
    四二頁）。惟查，如確實係被告向他人購買，並有大鎖之鑰
    匙，被告自當先解開大鎖以利將該等腳踏車搬運上其三輪貨
    車，況審諸被告於上開時、地將前揭腳踏車置於其三輪貨車
    後，旋即於同日上午八時許在臺北市○○路、泉州街口為警
    攔檢查獲，衡情亦無遺失鑰匙之可能，是被告前開所辯，顯
    係臨訟卸飾之詞，委無可採。
  (二)按刑法第三百二十一條第一項第三款之攜帶兇器竊盜罪，係
    以行為人攜帶兇器竊盜為其加重條件，此所謂兇器，其種類
    並無限制，凡客觀上足對人之生命、身體、安全構成威脅，
    具有危險性之兇器均屬之，且祇須行竊時攜帶此種具有危險
    性之兇器為已足，並不以攜帶之初有行兇之意圖為必要；又
    無論主觀上是否旨在行兇抑僅便利行竊，然在客觀上顯具有
    行兇之危險性，自屬兇器之一種，其攜帶而犯竊盜罪，應成
    立刑法第三百二十一條第一項第三款之罪（最高法院六十二
    年臺上字第二四八九號判例、七十年臺上字第一六一三號判
    例、七十九年臺上字第五二五三號判例意旨參照）。查活動
    板手、小型油壓剪為金屬製品，質地堅硬，具相當重量，有
    扣案之活動板手、小型油壓剪各一支、扣押物品清單、照片
    等件（見同上偵查卷第一六頁、第四五頁）在卷可佐，客觀
    上屬足對人之生命、身體、安全構成威脅，具有危險性之兇
    器，被告於前揭時、地持往竊盜，揆諸前揭說明，自與刑法
    第三百二十一條第一項第三款攜帶兇器竊盜罪之構成要件相
    當。
  (三)綜上所述，被告前開所辯，不足採信。本案事證明確，被告
    攜帶兇器竊盜犯行，洵堪認定，應予依法論科。
二、查，本件被告係於竊取上揭腳踏車得手，而將上開腳踏車抬
    放至其三輪貨車上，欲載往變賣後，始為警攔檢查獲，是核
    被告所為，係犯刑法第三百二十一條第一項第三款攜帶兇器
    竊盜罪。公訴意旨認被告所為係犯刑法第三百二十一條第二
    項、第一項第三款之攜帶兇器竊盜未遂罪，尚有未洽，惟起
    訴之基本事實相同，且刑法第三百三十九條第三項僅為未遂
    犯應予處罰之規定，而其罪刑，仍以同條第一項為根據，是
    未遂並非獨立之犯罪，僅係犯罪狀態，尚不生變更起訴法條
    之問題，故本件自無庸變更起訴法條（最高法院四十八年臺
    上字第七三一號判例意旨參照）。被告竊取上揭腳踏車既遂
    犯行，係基於同一竊盜犯意下，於同一時、地實行，核其所
    為應屬一行為，而該五輛腳踏車，衡情應分屬不同人所有，
    是被告以一行為同時竊取五輛腳踏車之行為，侵害五名真實
    姓名年籍不詳之人之財產法益，為想像競合犯，應依刑法第
    五十五條規定以一攜帶兇器竊盜罪處斷，公訴人意旨認被告
    所為屬接續犯，亦屬誤會。而被告前因妨害風化案件，分別
    經本院以九十三年度簡字第二七七五號判決判處有期徒刑四
    月確定；臺灣板橋地方法院以九十四年度簡字第八九九號判
    決判處有期徒刑六月確定，而接續執行於九十五年四月十二
    日縮刑期滿執行完畢。又於九十四年間因商業會計法案件，
    經本院以九十五年度重訴字第一０三號判決有期徒刑四月確
    定，復於九十五年間因竊盜案件，分別經臺灣士林地方法院
    以九十五年度易字第六二０號判決判處有期徒刑七月確定；
    本院以九十五年度簡字第二三七二號判決有期徒刑三月確定
    ，上開三罪，嗣經本院以九十六年度聲減字第五三三號裁定
    定應執行刑有期徒刑一年，並減刑為有期徒刑二月、三月又
    十五日及一月又十五日，應執行有期徒刑六月，甫於九十六
    年七月十六日縮刑期滿執行完畢出監，此有臺灣高等法院被
    告前案紀錄表存卷可按（見本院卷（二）第二０頁至第三四
    頁），其前受徒刑之執行完畢，五年以內故意再犯本案有期
    徒刑以上之罪，為累犯，應依刑法第四十七條第一項之規定
    加重其刑。爰審酌被告前有多次前科，有臺灣高等法院被告
    前案紀錄表可稽，竟仍謀不勞而獲，攜帶兇器竊盜，其所為
    損害被害人，且危害社會治安匪淺，犯罪後猶飾詞狡辯，未
    見悔意，兼衡其犯罪之動機、目的、生活狀況、智識程度、
    所竊取財物之價值等一切情狀，量處如主文所示之刑。扣案
    活動板手、小型油壓剪各一支，係供犯罪所用，且係被告所
    有，業據被告供承在卷（見本院卷（二）第四０頁反面），
    應依刑法第三十八條第一項第二款規定宣告沒收。
據上論斷，應依刑事訴訟法第二百九十九條第一項前段，刑法第
三百二十一條第一項第三款、第四十七條第一項、第五十五條、
第三十八條第一項第二款，判決如主文。
本案經檢察官蔡宏展到庭執行職務。
中    華    民    國    九十七    年  十  月  十七    日
                          臺灣臺北地方法院刑事第五庭
                              審判長  法  官  黃程暉
                                      法  官  蕭清清
                                      法  官  鄭昱仁
上正本證明與原本無異。
如不服本判決，應於判決送達後10日內向本院提出上訴狀及上訴
理由狀（應抄附繕本）。告訴人或被害人如對於本判決不服者，
應具備理由請求檢察官上訴，其上訴期間之計算係以檢察官收受
判決正本之日期為準。
                                      書記官  宋德華
中    華    民    國    九十七    年  十  月  十七    日
附錄本案論罪科刑法條
中華民國刑法第321條
（加重竊盜罪）
犯竊盜罪而有左列情形之一者，處六月以上、五年以下有期徒刑
：
一、於夜間侵入住宅或有人居住之建築物、船艦或隱匿其內而犯
    之者。
二、毀越門扇、牆垣或其他安全設備而犯之者。
三、攜帶兇器而犯之者。
四、結夥三人以上而犯之者。
五、乘火災、水災或其他災害之際而犯之者。
六、在車站或埠頭而犯之者。
前項之未遂犯罰之。


司法院資訊處製作；財團法人民間司法改革基金會備份。
